【裁判字號】    89,訴,705
【裁判日期】    890607
【裁判案由】    盜匪
【裁判全文】
臺灣高雄地方法院刑事判決                          八十九年度訴字第七○五號
    公  訴  人  臺灣高雄地方法院檢察署檢察官
    被      告  甲○○
    選任辯護人  柯尊仁
右列被告因盜匪案件，經檢察官提起公訴（八十九年度偵字第四一九四號），本院判
決如左：
    主  文
甲○○無罪。
    理  由
一、公訴意旨略以：被告甲○○於民國八十九年二月十五日淩晨一時許，看報紙廣告
    而招來女子乙○○至高雄市○○○路二Ｏ一之三號「月世界賓館」第二八Ｏ一室
    ，為其作指壓按摩服務，代價每小時新台幣（下同）五千元，事畢後被告先付三
    千元給乙○○，並佯稱錢不夠，要到車上拿錢給付，當乙○○跟隨在被告身後欲
    陪同其下樓取錢時，被告意竟圖為自己不法之所有，以左手掐住乙○○脖子，致
    使乙○○不能抗拒，而強行取走乙○○握在手中之三千元後逃逸，嗣遭該賓館經
    理劉存孝當場逮捕，並報警處理，因而認為被告涉犯懲治盜匪條例第五條第一項
    第一款之普通盜匪罪等語。
二、按犯罪事實應依證據認定之，無證據不得推定其犯罪事實；又不能證明被告犯罪
    者，應諭知無罪之判決，刑事訴訟法第一百五十四條、第三百零一條第一項分別
    定有明文。次按認定不利於被告之事實，須依積極證據，苟積極證據不足為不利
    於被告事實之認定，即應為有利於被告之認定，更不必有何有利之證據；又告訴
    人、證人之陳述有部分前後不符，或相互間有所歧異時，究竟何者為可採，法院
    仍得本於其自由心證予以斟酌，非謂告訴人、證人之陳述有部分前後不符，或相
    互間有所歧異時，即應認為全部不可採信，尤其關於行為動機、手段及結果等細
    節方面，告訴人之指陳，難免故予誇大，證人之證言，有時亦有予渲染之可能，
    然其基本事實之陳述，若果與真實性無礙時，則仍非不得採信，最高法院著有三
    十年上字第八一六號及七十四年臺上字第一五九九號判例足資參照。
三、公訴人認被告甲○○涉犯右開盜匪犯行，無非以證人乙○○及「月世界賓館」經
    理劉存孝之證述：被告被逮捕後有說要還搶得之三千元給被害人，而請求被害人
    不要報警等語，及扣案之現款三千元為其論據。惟訊據被告甲○○則堅決否認有
    任何強盜犯行，辯稱：當天伊固有至「月世界賓館」二八Ｏ一室電召乙○○為其
    做指壓按摩服務，做完時，伊皮包內有九千元，因伊覺得乙○○服務態度不好，
    所以根本未給付陳女金錢，後來伊開門要走，陳女一直抓住伊要索取約定價金，
    伊不願意給，所以陳女即高喊搶劫，而扣案之三千元是伊於警察局後始交付給陳
    女的等語。
四、經查：
（一）證人乙○○於警訊時固證陳：伊於八十九年二月十五日淩晨一時許為被告服務
      後，被告先給付其三千元，然後以錢不夠為由，要下樓至車上取錢拿給伊，伊
      遂跟在被告後面準備拿餘款二千元，打開二八Ｏ一號房間時，被告即以左手掐
      住其脖子，右手抓住其左手，欲搶其握在左手之三千元，其奮力抵抗，被告即
      將伊摔倒在八樓通道上，然後以雙手強奪握在手中之三千元，並造成伊左手無
      名指斷裂流血，在無法抗拒之情形下被強行奪走三千元，此時伊即高喊搶劫，
      並通知櫃檯人員將被告逮捕等語。而證人劉存孝於警訊時證稱：伊於右揭時間
      在上址地下室值班時，聽見有人高喊搶劫，隨即衝上一樓，在一樓樓梯口處看
      見被告形色匆匆欲離開，而將被告逮捕等語。然由被告辯解伊未交付三千元之
      語為斷，上開二證人之證詞是否足以證明該項爭執之事實，則尚非無疑。
（二）本院傳喚現場處理員警陳金獅到庭結證稱：伊在現場逮捕被告時，有發現被告
      口袋有三千元，皮包也有三千元左右，皮包是一打開來即看到錢，而口袋中取
      出之三千元是摺得很平整等語，顯見被告當時確有攜帶六千元現金之事實，應
      堪認定。惟被告既攜帶有六千元，究何因須有如公訴意旨載述之假稱所攜現金
      不足，而僅給付乙○○三千元，並未全數給付，實足啟人疑竇。再如證人乙○
      ○前開受被告強奪其握手中三千元之過程，對照證人陳金獅所陳，由被告身上
      取出現金之狀態竟如此平整，故是否有激烈之強奪及施暴事實，皆值深入探究
      。
（三）準此，本院復傳喚被害人乙○○到庭結證稱：當天被告並未給付三千元，因為
      事發時緊張才說是搶劫，在警察局亦因緊張才會有如前揭之證述，其手指為何
      受傷，係因一手抓住被告希望被告付錢，一手抓皮包，指甲勾住皮包斷裂才會
      受傷，另伊並未聽聞被告於「月世界賓館」一樓時有向其表示欲返還搶得之三
      千元，請其不要報警等語。核與前開證人陳金獅所述起出現金之紙質狀態相符
      ，若被告與乙○○間有激烈之扭打、拉扯及搶取，則何以現金會呈平整狀，足
      見證人乙○○於本院審理時之證詞，應較其警訊所言為可採。故被告上開未交
      付三千元，及為取回給付之三千元而施以強暴行為辯詞，應非子虛，洵屬有據
      ，應堪信採。而證人劉存孝所證，係事後所見，且與本院前開認定，及被害人
      乙○○之證述顯然不符，故尚未足證明被告有如公訴意旨所述之犯行。
五、綜上所述，本件證人乙○○於警訊時之證詞既非可採，且被告並無交付三千元及
    施於強暴之行為，均如前述。而公訴人所舉證據亦未足證明被告確有以強暴方式
    使人不能抗拒，而取他人之物之強盜犯行。此外，本院復查無積極證據足資證明
    被告有如公訴意旨記載之犯罪事實，揆諸前開說明，既不能證明被告犯罪，依法
    自應為無罪之諭知。
據上論斷，應依刑事訴訟法第三百零一條第一項，判決如主文。
中      華      民      國      八十九      年      六      月    七    日
                               臺灣高雄地方法院刑事第二庭
                                   審判長  法  官  黃三友
                                           法  官  施柏宏
          法  官  李代昌
右正本證明與原本無異。
如不服本判決，應於判決送達後十日內，向本院提出上訴狀。
                                           書記官  吳韻芳
中      華      民      國      八十九      年      六      月    七    日


司法院資訊處製作；財團法人民間司法改革基金會備份。
